---
geometry: "left=1.27cm,right=1.27cm,top=1cm,bottom=1cm"
output: 
  pdf_document: 
    highlight: haddock
    latex_engine: xelatex
title: 'Series de Tiempo: Materiales PLEX'
author: 'William Chavarría'
mainfont: Proxima Nova Regular.otf
mainfontoptions: 
- BoldFont=Proxima Nova Bold.otf
- ItalicFont=Proxima Nova Regular Italic.otf
- BoldItalicFont=Proxima Nova Bold Italic.otf
---

```{r setup, include=FALSE}
knitr::opts_chunk$set(echo = TRUE,
                      cache = TRUE,
                      fig.align = 'center',
                      message = FALSE,
                      warning = FALSE, 
                      comment = '#',
                      strip.white = TRUE,
                      highlight = TRUE)
```


```{r cargar_paquetes, include=FALSE}
 # paquetes necesarios
  paquetes <- c('tidyquant', 'tidyverse', 'magrittr','data.table','broom','purrr',
                'cranlogs','stringr','sweep','forecast','geofacet', 'timetk',
                'kableExtra', 'knitr')

# cargar librerías
sapply(paquetes, require, character.only = TRUE, quiet = TRUE)
```

# Descripción de los datos

El set de datos contiene 3,659 observaciones históricas de consumo de cuatro tipos de materiales utilizados en las reparaciones de fallas de planta externa. Los datos no fueron recolectados en una frecuencia regular, por lo que será necesario sumarizarlos en meses.  La muestra comprende de Enero-2015 hasta Agosto-2017.


## Cargar datos

```{r leer_dataset}
osp <- fread(input = 'osp_materials.csv', data.table = FALSE)
```

## Preparación de los Datos

Procederemos a sumarizar los datos de forma mensual, debido a que es intervalo de tiempo que nos es de mayor utilidad.

### Agregación Mensual

```{r agregacion}
 # agregacion mensual
  osp.mensual <- osp %>%
    mutate_at('fecha', dmy) %>%
    group_by(material) %>%
    tq_transmute(
      select     = cantidad,
      mutate_fun = apply.monthly,
      FUN        = sum,
      na.rm      = TRUE,
      col_rename = 'total'
      
    ) %>% select(fecha, material, total)
```

### Visualización Mensual

```{r visualizacion_mensual}
# visualizar el uso de materiales de forma mensual
  osp.mensual %>%
    ggplot(aes(x = fecha, y = total, color = material)) +
    # Data
    geom_point() +
    geom_smooth(method = 'loess') +
    facet_wrap(~ material, ncol = 2, scale = "free_y") +
    # Aesthetics
    labs(title = "Consumo de materiales por mes", x = "",
         subtitle = "Enero-2015 a Agosto-2017", y = 'Consumo Mensual',
         caption = "Departamento de Tx Support") +
    expand_limits(y = 0) +
    scale_color_tq() +
    theme_tq() +
    theme(legend.position = "none")
```

# Cálculos del pronóstico

Utilizamos la función `auto.arima` a la serie de tiempo **tidy**.  Posteriormente, aplicamos la función `forecast` con un horizonte de 12 meses.  Finalmente aplicamos la función `sw_sweep` para presentar la data en una estructura organizada.

```{r forecast}
 # ajuste y pronostico
  osp.mensual %<>% 
    nest() %>%                             
    mutate(
      data_ts = map(.x     = data, 
                    .f     = tk_ts, 
                    freq   = 12,
                    start  = 2015,
                    silent = TRUE)
      ) %>%
    mutate(fit = map(.x = data_ts,
                     .f = auto.arima)
           ) %>%
    mutate(pronostico = map(.x = fit,
                            .f = forecast,
                            h = 12))
  
  # aplicar sweep
  osp.sweep <- osp.mensual %>%
    mutate(sweep = map(.x           = pronostico,
                       .f           = sw_sweep,
                       timetk_idx   = TRUE,
                       rename_index = 'date')
           ) %>%
    select(material, sweep) %>%
    unnest()
```

# Graficar Pronósticos

```{r graficar_pronosticos}
osp.sweep %>%
    ggplot(aes(x = date, y = total, color = key)) +
    geom_ribbon(aes(ymin = lo.95, ymax = hi.95), 
                fill = "#D5DBFF", color = NA, size = 0) +
    geom_ribbon(aes(ymin = lo.80, ymax = hi.80, fill = key), 
                fill = "#596DD5", color = NA, size = 0, alpha = 0.8) +
    geom_point() +
    geom_line(size = 0.8) +
    facet_wrap(~ material, ncol = 2, scale = "free") +
    theme_tq() +
    scale_color_tq(theme = 'dark') +
    ggtitle("Outside Plant (OSP) Materials, 12-Months Forecast") +
    xlab("") +
    ylab("Cantidad")
```

# Tabla de Pronósticos

Procederemos a revisar únicamente las primeras tres observaciones pronósticadas para los materiales BANDEJAS, CRUCETAS y MUFAS.  Para el caso de la fibra óptica, que es el material de mayor interés, presentamos un horizonte mayor.

### BANDEJAS
\vspace{3pt}

```{r bandejas}
osp.sweep %>% filter(!is.na(lo.80), material == 'BANDEJAS') %>% slice(1:3) %>% select(-key)
```

###  CRUCETAS
\vspace{3pt}

```{r crucetas}
osp.sweep %>% filter(!is.na(lo.80), material == 'CRUCETAS') %>% slice(1:3) %>% select(-key)
```

### MUFAS
\vspace{3pt}

```{r mufas_pup}
osp.sweep %>% filter(!is.na(lo.80), material == 'MUFAS PUP') %>% slice(1:3) %>% select(-key)
```

### FIBRA
\vspace{3pt}

```{r fibra_optica}
fibra <- osp.sweep %>% filter(key == 'forecast', material == 'FIBRA') %>% slice(1:10) %>% select(-key)
kable(fibra, format = 'latex', align = 'c', digits = 2) %>%
  kable_styling(position = 'center') %>%
    column_spec(1, bold = T, color = 'red')
```

# Precisión del Modelo
\vspace{3pt}
```{r precision}
p <- osp.mensual %>% mutate(glance = map(.x = fit, .f = sw_glance)) %>% unnest(glance, .drop = TRUE)

 kable(p, format = 'latex', digits = 2, booktabs = T) %>%
   kable_styling(latex_options = c("striped", "scale_down")) %>%
   row_spec(0, bold = T)
     


```

